臺灣橋頭地方法院民事判決　　　　　　110年度橋簡字第988號

原　　　告　陳凱迪　
被　　　告　毛志盛　


上列當事人間請求遷讓房屋等事件，本院於民國111 年2 月15日
言詞辯論終結，判決如下：
    主      文
被告應將門牌號碼高雄市○○區○○路000 巷00弄0 號房屋遷讓
返還予原告。
被告應自民國110 年7 月2 日起至遷讓返還第一項之房屋之日止
，按月給付原告新臺幣8,000元。
訴訟費用新臺幣1,880元由被告負擔。
本判決得假執行。
    事實及理由
一、按訴狀送達後，原告不得將原訴變更或追加他訴，但擴張或
    減縮應受判決事項之聲明者，不在此限，民事訴訟法第255
    條第1 項第3 款定有明文。查原告起訴請求：■抭Q告應將門
    牌號碼高雄市○○區○○路000 巷00弄0 號房屋（下稱系爭
    房屋）遷讓返還原告；■佼Q告應自110 年7 月1 日起至遷讓
    返還日止，按月給付原告新臺幣（下同）8,000 元，嗣於訴
    狀送達後，變更聲明為：■抭Q告應將系爭房屋遷讓返還原告
    ；■佼Q告應自110 年7 月2 日起至遷讓返還日止，按月給付
    8,000 元（本院卷第35頁），是以原告所為之變更，要屬聲
    明之減縮，核與前揭規定相符，自應准許。
二、原告主張：兩造於107 年7 月1 日簽立房屋租賃契約書（下
    稱系爭租約），由被告向原告承租系爭房屋，約定租賃期間
    自107 年7 月1 日起至110 年7 月1 日止，期間3 年，每月
    租金8,000 元，押租保證金16,000元，租金應於每月10日前
    給付。被告於系爭租約屆滿前尚積欠租金16,000元，與押租
    保證金扣抵完畢。系爭租約屆滿後，被告仍未搬離系爭房屋
    ，無權占有系爭房屋，致原告受有不能使用該房屋之損害，
    因此請求被告遷讓返還系爭房屋，並請求被告自租期屆滿後
    之110 年7 月2 日起至遷讓返還系爭房屋之日止，按月給付
    相當於不當得利之租金8,000 元等語，為此，爰依系爭租約
    、不當得利、租賃之法律關係，提起本件訴訟，並聲明：如
    變更後之聲明所示。
三、被告則以：兩造間確有簽立系爭租約，且系爭租約已於110
    年7 月1 日租賃期滿，我也不否認積欠租金已與押租保證金
    抵扣完畢，我目前只剩一些東西放在系爭房屋內等語置辯。
四、本院之判斷：
  ■怑鴔i主張之上開事實，業據其提出與其所述相符之系爭租約
    、郵局存證信函暨回執、房屋稅繳款書、系爭房屋之建物所
    有權狀、郵局存摺影本及現場照片等件在卷為證（本院卷第
    13至31、85至91頁），並為被告於本院審理中所自認無訛（
    本院卷第135至136頁），堪信原告之主張為真實。
  ■邧鰩硫謕w有期限者，其租賃關係，於期限屆滿時消滅；承租
    人於租賃關係終止後，應返還租賃物，民法第450 條第1 項
    、第455 條前段分別定有明文。查兩造就系爭房屋之租賃期
    限約定自107 年7 月1 日起至110 年7 月1 日止，有系爭租
    約在卷可稽，為定有期限之租賃契約，則承租人於租賃期限
    屆滿後，即負有返還租賃物予出租人之義務，故原告依租賃
    契約之法律關係，請求被告應將系爭房屋遷讓返還予原告，
    於法有據，應予准許。
  ■妠_按無法律上之原因而受利益，致他人受損害者，應返還其
    利益。雖有法律上之原因，而其後已不存在者，亦同，民法
    第179 條亦定有明文；再按無權占有他人房屋，可能獲得相
    當於租金之利益，為社會通常之觀念（最高法院61年台上字
    第1695號判例意旨參見）。查被告於系爭租約之租賃期間屆
    滿後，仍無權占有系爭房屋，迄未遷讓返還原告，業經本院
    審認如前，揆諸上開說明，則被告當受有利益，致原告受有
    損害無疑，準此，審以被告向原告租賃系爭房屋所約定之租
    金為每月8,000 元，是原告主張被告於租賃期限屆滿後，仍
    無權占有系爭房屋使用，受有相當於上開租金之利益，並使
    原告受相當於租金即每月8,000 元之損害，應屬可採。故而
    ，原告請求被告給付自系爭租約屆滿後之110 年7 月2 日起
    至遷讓返還系爭房屋之日止，按月給付原告8,000 元，為有
    理由，亦當准許。
五、綜上所述，原告基於系爭租約、不當得利、租賃之法律關係
    ，請求被告應將系爭房屋遷讓返還予原告，並自110 年7 月
    2 日起至遷讓返還系爭房屋之日止，按月給付原告8,000 元
    ，為有理由，應予准許。又本件係適用簡易程序所為被告敗
    訴之判決，爰依同法第389 條第1 項第3 款之規定，依職權
    宣告假執行。
六、訴訟費用負擔之依據：民事訴訟法第78條。
中　　華　　民　　國　 111　　年　　3 　　月　　4 　　日
                  橋頭簡易庭  法  官  郭育秀
以上為正本係照原本作成。
如不服本判決，應於送達後20日內，向本院提出上訴狀並表明上
訴理由，如於本判決宣示後送達前提起上訴者，應於判決送達後
20日內補提上訴理由書（須附繕本）。
中　　華　　民　　國　 111　　年　　3 　　月　　4 　　日
                              書記官  塗蕙如